臺灣板橋地方法院刑事判決　　　　　　　93年度交訴字第80號
公　訴　人　臺灣板橋地方法院檢察署檢察官
被　　　告　丁○○
上列被告因公共危險等案件，經檢察官提起公訴（93年度偵字第
16374號），本院改依簡式審理程序，判決如下：
    主  文
丁○○連續傷害人之身體，處有期徒刑月。又現役軍人，駕駛
動力交通工具肇事，致人受傷而逃逸，處有期徒刑柒月。又現役
軍人，駕駛動力交通工具肇事，致人受傷而逃逸，處有期徒刑玖
月。應執行有期徒刑壹年伍月。
    事實
一、丁○○於民國（下同）93年10月7 日上午9 時許，無照（起
    訴書漏載）駕駛車號MF─4181號之自小客車搭載友人朱慶穎
    ，沿臺北縣泰山鄉○○路行至新生路路口時，因闖越紅燈，
    經員警盧建勝示意停車，丁○○明知駕車在路上疾駛，將撞
    傷他人或致他人物品毀損，竟仍為避免員警之攔停，基於傷
    害及毀損之不確定概括犯意，加速逃逸，於同日上午9 時15
    分許，逆向行駛至臺北縣泰山鄉○○路○ 段269 號前，迎面
    撞擊對向騎乘車號F97 ─688 號機車之乙○○，致乙○○受
    有左下肢兩處擦創傷之傷害，並造成乙○○上揭機車之車頭
    及左側車身之毀損；丁○○於肇事後，竟另起犯意，未停車
    察看乙○○之傷勢，亦未將其送醫救護或報警，即逕自駕車
    逃離現場；丁○○又承前傷害及毀損之概括犯意，於同日上
    午9 時20分許，駕駛上開自小客車，行經臺北縣新莊市○○
    路○ 段與中港路口時，自後撞擊正在停等紅燈之丙○○駕駛
    之車號K8─9713號自小貨車（為揚展貿易有限公司所有）右
    後方，致丙○○之自小貨車又衝撞右方之另一輛大卡車，受
    有右前方前保險桿及右後方保險桿之毀損，丁○○繼而追撞
    騎乘車號M35 ─002 號機車之甲○○○，致甲○○○受有左
    肘、左下肢擦挫傷之傷害，並損壞甲○○○之上揭機車（此
    毀損部分，未據甲○○○提出告訴），丁○○於肇事後，竟
    另起犯意，未停車察看甲○○○之傷勢，亦未將其送醫救護
    或報警，即逕自駕車逃逸。嗣丁○○於同日上午9 時30分許
    ，在臺北縣新莊市○○路398 巷內，為警查獲。
二、案經乙○○、丙○○、王黃秋瑾訴由臺北縣政府警察局新莊
    分局報請臺灣板橋地方法院檢察署檢察官偵查起訴，本院於
    準備程序進行中，被告就被訴事實為有罪之陳述，經告知被
    告簡式審判程序之旨，並聽取當事人之意見後，裁定進行簡
    式審判程序。
    理  由
一、上揭犯罪事實，業據被告丁○○於本院準備程序中與審理時
    皆坦承不諱，核與告訴人乙○○、丙○○、王黃秋各於警詢
    時之指訴及證人朱慶穎於警詢時之證詞，均大致相符，且有
    告訴人甲○○○之醫院診斷證明書1 件、告訴人乙○○、丙○○之車輛損壞估價單各1 件、臺北縣政府警察局舉發違反
    道路交通管理事件通知單（均為影本）3 件、警員盧建勝之
    報告書1 件、現場及車損照片12幀等各在卷可佐（分別附於
    臺灣板橋地方法院檢察署93年度偵字第16374 號偵查卷宗第
    17至23、27至32頁），是被告之自白，核與事實相符，應堪
    信實。本件事證明確，被告犯行均堪以認定，應各予依法論
    科。
二、核被告丁○○所為，係犯刑法第277 條第1 項傷害罪、第35
    4 條毀損罪及陸海空軍刑法第76條第1 項第3 款現役軍人故
    意犯刑法公共危險罪章第185 條之4 駕駛動力交通工具肇事
    ，致人受傷而逃逸罪。起訴書僅引用普通法即刑法第185 條
    之4 之規定，未引用特別法陸海空軍刑法第76條第1 項第3
    款之規定，尚有未洽，附予敘明。被告先後2 次傷害犯行，
    時間緊接，所犯為構成要件相同之罪名，應係基於概括犯意
    而為，為連續犯，應論以一罪，並依法加重其刑。被告無照
    駕駛，因而致告訴人乙○○、甲○○○2 人受傷，就傷害罪
    部分，應依道路交通管理處罰條例第86條第1 項之規定，遞
    予加重其刑。又被告係以1 行為同時觸犯毀損、傷害2 罪名
    ，為想像競合犯，應從一重之傷害罪處斷。被告所犯上開連
    續傷害罪及2 次現役軍人駕駛動力交通工具肇事罪3 罪間，
    犯意各別，行為互殊，應予分論併罰。爰審酌被告之素行（
    有臺灣高等法院被告前案紀錄表1 件在卷可參），無照駕車
    ，完全無視交通安全規定，及其他用路人之生命安全，並因
    而肇事，連續致他人受傷並毀損他人車輛，又其於肇事後，
    逃離現場，棄被害人於不顧，雖坦承肇事，惟事後僅賠償被
    害人乙○○，與其餘被害人並未達成民事和解且賠償損害等
    一切情狀，各量處如主文所示之刑，並定其應執行之刑，以
    示懲儆。
據上論斷，應依刑事訴訟法第273 條之1 、第299 條第1 項前段
，陸海空軍刑法第76條第1 項第3 款，刑法第11條、第56條、第
277 條第1 項、第354 條、第55條、第185 條之4 、第51條第1
項第5 款，罰金罰鍰提高標準條例第1 條前段，判決如主文。
本案經檢察官孫治平到庭執行職務
中　　華　　民　　國　　94　　年　　7　　月　　15　　日
                  刑事第十五庭  法　官  陳  靜  茹
以上正本證明與原本無異
如不服本判決應於送達後10日內向本院提出上訴狀
                                書記官　廖  美  紅
中　　華　　民　　國　　94　　年　　7　　月　　21　　日
附錄本案論罪科刑法條全文
刑法第277條
傷害人之身體或健康者，處三年以下有期徒刑、拘役或一千元以
下罰金。
犯前項之罪因而致人於死者，處無期徒刑或七年以上有期徒刑；
致重傷者，處三年以上十年以下有期徒刑。
刑法第185 條之4
駕駛動力交通工具肇事，致人死傷而逃逸者，處六月以上五年以
下有期徒刑。
